Minutes et répertoires du notaire Gabriel MESNIL, 10 octobre 1710 - 22 février 1734 (étude XXXV)
Archives nationales
- Minutes de Gabriel MESNIL, 1634 - 22 février 1734; MC/ET/XXXV/356 - MC/ET/XXXV/597
  - Minutes. 1726, mai - 1726, août, mai 1726 - août 1726; MC/ET/XXXV/556
    - Le Pareur (Nicolas) maître maçon; rue de la Tannerie § Marché, 17 juin 1726; MC/ET/XXXV/556
      marché; Le Pareur, Nicolas
    - Gaignon (Jean) menuisier à Argenteuil § Vente, 22 juin 1726; MC/ET/XXXV/556
      acte de vente; Gaignon, Jean
    - Ballet (Pierre) marchand tapissier rue Saint Martin § Constitution, 1er juillet 1726; MC/ET/XXXV/556
      constitution de rente; Ballet, Pierre
    - SERRURIER (Me) DISSAMBOURG (Nicolas) § Mariage de .., 28 juillet 1726; MC/ET/XXXV/556
      contrat de mariage; Dissambourg, Nicolas
    - Fremiot (Nicolas) architecte juré expert des bâtiments rue Saint Martin § Quittance rapportée, 7 août 1726; MC/ET/XXXV/556
      quittance; Fremiot, Nicolas
    - Le Pareur (Nicolas) maître maçon; rue Jean Pain Molé § Convention et Convention de 7 août 1726, 11 août 1726; MC/ET/XXXV/556
      Le Pareur, Nicolas
    - Cassard (Jean) maçon rue des Rosiers § Convention, 11 août 1726; MC/ET/XXXV/556
      Cassard, Jean
  - Minutes. 1726, septembre - 1726, décembre, septembre 1726 - décembre 1726; MC/ET/XXXV/557
    - Leguen (Guillaume) maître menuisier à Brest § procuration, 9 septembre 1726; MC/ET/XXXV/557
      procuration; Leguen, Guillaume
    - Levacher (Jacques) marchand joaillier quai de l'Horloge § procuration, 20 septembre 1726; MC/ET/XXXV/557
      procuration; Levacher, Jacques
    - Lamares (Pierre) maçon rue Mondetour § Mariage du fils de .., 22 septembre 1726; MC/ET/XXXV/557
      contrat de mariage; Lamares, Pierre
    - Delacroix (Pierre Philémon) juré expert du roi et entrepreneur des bâtiments à la Basse Villeneuve § Mainlevée, 7 octobre 1726; MC/ET/XXXV/557
      Delacroix, Pierre Philémon
    - Desmaisont (Nicolas) maître maçon rue Neuve de Clery § Mainlevée, 7 octobre 1726; MC/ET/XXXV/557
    - Accord concernant les héritiers de monsieur de la Poire au sujet d'une maison sise à Nogent-sur-Marne, dont le plan fut levé par le sieur Sanri, architecte, ingénieur et dessinateur du cabinet du roi., 8 octobre 1726; MC/ET/XXXV/557
      Grand plan en couleurs levé le 7 août 1725 (réserve).
      accord; Nogent-sur-Marne (Val-de-Marne); Poire (M. de la); Sanri (M.); architecte; dessinateur; ingénieur
    - Accord concernant les héritiers de monsieur de La Poire au sujet d'une maison sise à Nogent-sur-Marne, dont le plan fut levé par le sieur Sanri, architecte, ingénieur et dessinateur du cabinet du roi., 8 octobre 1726; MC/MI/RS/1249
      Plan en couleurs levé le 7 août 1725
      MC/ET/XXXV/557
      Actes signalés par le personnel du Minutier central des notaires de Paris, 2002-2011 (base de données migrée: voir contexte dans le Plan d’orientation général - Notaires de Paris, guides thématiques du Minutier).
      Date de création de la notice: 2007
      Notice et reproduction photographique partielle dans: 122 minutes d'histoire, actes des notaires de Paris, Paris, Archives nationales, Somogy, 2012, p.74-75.
      accord; Nogent-sur-Marne (Val-de-Marne); Sanri (M.); La Poire (M.); architecte; ingénieur; dessinateur
    - Esselin (Claude) doreur rue Saint Martin § atermoiement, 29 octobre 1726; MC/ET/XXXV/557
      Esselin, Claude
    - Pillard (Henri) maître tapissier rue Neuve Saint Honoré § dépôt, 7 novembre 1726; MC/ET/XXXV/557
      Pillard, Henri
    - Lauvray (Jean) marchand tapissier rue Comtesse d'Artois § bail, 18 novembre 1726; MC/ET/XXXV/557
      bail; Lauvray, Jean
    - Florat (Marc Laurent), marchand orfèvre, rue Comtesse d'Artois § Bail à .., 18 novembre 1726; MC/ET/XXXV/557
      bail; Florat, Marc Laurent
    - Vallet (Jean Baptiste), maître peintre doreur, rue des Prêcheurs § bail, 7 décembre 1726; MC/ET/XXXV/557
      bail; Vallet, Jean Baptiste
    - Delamarre (Pierre) marchand de dorures au bout du Pont Notre Dame § Notoriété aux dires de..., 14 décembre 1726; MC/ET/XXXV/557
      Delamarre, Pierre
    - Le Vacher (Jacques) marchand joaillier § Extrait mortuaire de .. déposé, 16 décembre 1726; MC/ET/XXXV/557
      Le Vacher, Jacques
  - Minutes. 1727, janvier - 1727, avril, janvier 1727 - avril 1727; MC/ET/XXXV/558
    - Halleur (Jean) marchand tapissier à Paris § bail de la veuve de .., 24 février 1726; MC/ET/XXXV/558
      bail; Halleur, Jean
    - Florat (Marc Laurent), marchand orfèvre, rue Comtesse d'Artois § Bail, 5 janvier 1727; MC/ET/XXXV/558
    - Morize (Pierre) maître maçon rue Tireboudin § Vente de meubles, 6 février 1727; MC/ET/XXXV/558
      acte de vente; Morize, Pierre
    - Delacroix (Pierre Philémon) juré expert entrepreneur des bâtiments à la Basse Villeneuve § bail, 12 février 1727; MC/ET/XXXV/558
      bail; Delacroix, Pierre Philémon
    - Duval (André) fondeur; rue Tirechappe § Convention, 22 février 1727; MC/ET/XXXV/558
      Duval, André
    - Jomart (Pierre) maître maçon, entrepreneur de bâtiments; rue du Haut Pavé § transport, 6 mars 1727; MC/ET/XXXV/558
      Jomart, Pierre
    - Pillon (Claude Clement) architecte bourgeois de P. fg. Montmartre § bail, 9 mars 1727; MC/ET/XXXV/558
    - Octave (Charles), maître peintre, de l'académie Saint-Luc rue, du Haut Buisson prise les tableaux § Inventaire (aucun nom d'artistes, très faible estimation), 1er avril 1727; MC/ET/XXXV/558
      inventaire; Octave, Charles
    - Alençon (généralité d') Traité d'offices de trésorier de France à la généralité d'Alençon § (20.000 livres), 24 avril 1727; MC/ET/XXXV/558
      traité d'office
  - Minutes. 1727, mai - 1727, juillet, mai 1727 - juillet 1727; MC/ET/XXXV/559
    - Lenoir (Français) maître tourneur rue Montorgueil § bail à .., 28 juin 1727; MC/ET/XXXV/559
      bail; Lenoir, Français
    - Devis de maçonnerie fait pour le couvent de Saint-Magloire de l'ordre de Saint-Augustin, rue Saint-Denis, par Huguet, maître maçon.- obligation, devis et marché., 30 juin 1727; MC/ET/XXXV/559
      devis; marché; obligation; Saint-Denis (rue)
    - Levasseur (Nicolas Marin), peintre, à Londres de présent à Paris § Partage, 7 juillet 1727; MC/ET/XXXV/559
      partage; Levasseur, Nicolas Marin
    - Olivier (Jean Baptiste) maître horloger rue de Cours § Mariage de la fille de .., 11 juillet 1727; MC/ET/XXXV/559
    - Levasseur (Nicolas Marin), peintre, à Londres § ratification, 14 juillet 1727; MC/ET/XXXV/559
      Levasseur, Nicolas Marin
    - Guerain (Eloi), marchand orfèvre joaillier, quai Pelletier § Apprentissage, 25 juillet 1727; MC/ET/XXXV/559
      contrat d'apprentissage; Guerain, Eloi
    - Mongis (Marin) marchand tapissier rue Pirouette-en-Therouenne § reconnaissance, 29 juillet 1727; MC/ET/XXXV/559
      reconnaissance; Mongis, Marin
    - Titre nouvel concernant Jacques Flamant, maître et marchand tapissier, rue de Richelieu., 30 avril 1746; MC/ET/XXXV/559
      titre nouvel; Richelieu (rue de); Flamant, Jacques; tapissier; tapissier
  - Minutes. 1727, août - 1727, décembre, août 1727 - décembre 1727; MC/ET/XXXV/560
    - Neutre (Mathurin) maître émailleur faïencier rue Saint Denis § Création de pension viagère, 4 août 1727; MC/ET/XXXV/560
      Neutre, Mathurin
    - Henault (Sébastien) maître menuisier à Courbevoie § quittance, 16 août 1727; MC/ET/XXXV/560
      quittance; Henault, Sébastien
    - Lhomme (Jean Pierre) marchand tapissier Sous les Piliers de la Tonnellerie § quittance rapportée, 15 septembre 1727; MC/ET/XXXV/560
      quittance; Lhomme, Jean Pierre
    - Pillon (Claude Clement) architecte rue Feydeau § transport et obligation, 19 septembre 1727; MC/ET/XXXV/560
      obligation; Pillon, Claude Clement
    - Droguet (Nicolas) maître menuisier rue de la Harpe § Mariage de .., 21 septembre 1727; MC/ET/XXXV/560
      contrat de mariage; Droguet, Nicolas
    - Droguet (Nicolas) père menuisier rue de la Harpe § Mariage du fils de .., 21 septembre 1727; MC/ET/XXXV/560
    - Godin (Louis Claude), marchand orfèvre, quai des Orfèvres § Titre nouvel, 30 septembre 1727; MC/ET/XXXV/560
      titre nouvel; Godin, Louis Claude
    - Levasseur (Nicolas Marin), peintre, à Londres § procuration, 5 octobre 1727; MC/ET/XXXV/560
      procuration; Levasseur, Nicolas Marin
    - Inventaire après décès de Charlotte Delacroix, sœur de François Delacroix, peintre ordinaire du roi, rue Montorgueil., 7 novembre 1727; MC/ET/XXXV/560
      inventaire après décès; Montorgueil (rue); Delacroix, Charlotte; Delacroix, François; peintre
  - Minutes. 1728, janvier - 1728, mai, janvier 1728 - mai 1728; MC/ET/XXXV/561
    - DEROUARD (Jacques) Maître sculpteur; Rue de Basse Ville Neuve § Mariage de .., 4 janvier 1728; MC/ET/XXXV/561
      contrat de mariage; Derouard, Jacques
    - BOUCHON (Marin Louis) Marchand Evantailliste Rue aux Ours § quittance .., 12 janvier 1728; MC/ET/XXXV/561
      quittance; Bouchon, Marin Louis
    - Rougemaille (Philippe), marchand orfèvre, rue du Marché Neuf § Renonciation .., 13 janvier 1728; MC/ET/XXXV/561
      renonciation; Rougemaille, Philippe
    - LAPORTE (François) Maître Serrurier Rue Tire boudin § Mariage de .., 3 février 1728; MC/ET/XXXV/561
      contrat de mariage; Laporte, François
    - Bourgeois (Jean), maître peintre, rue Saint-Martin § Mariage entre .. et Marie Françoise Halou, fille de défunt Hilaire Halou, musicien., 5 février 1728; MC/ET/XXXV/561
      contrat de mariage; Bourgeois, Jean; Halou, Marie Françoise
    - BOUCICAULT (François) Maître tapissier Rue Saint-Jacques § Mariage de .., 2 mars 1728; MC/ET/XXXV/561
      contrat de mariage; Boucicault, François
    - Vente de meubles donnée par Nicole Meunier, veuve de Jean Hanard, maître sculpteur., 2 avril 1728; MC/ET/XXXV/561
      acte de vente; Hanard, Jean; Meunier, Nicole; sculpteur
    - LEBLANC (Jean François) Maître fondeur Cloître Saint Germain § Bail .., 20 mai 1728; MC/ET/XXXV/561
      bail; Leblanc, Jean François
    - DISAMBOURG (Nicolas) Maître Serrurier Rue des Vieux Augustins § Renonciation -, 29 mai 1728; MC/ET/XXXV/561
      Disambourg, Nicolas
    - Boulanger (Jean-Baptiste), orfèvre, rue aux Orfèvres § Mariage de .., 30 mai 1728; MC/ET/XXXV/561
      contrat de mariage; Boulanger, Jean-Baptiste
    - Bail à Denis Marie, marchand tapissier, rue Saint-Benoît., 1er août 1746; MC/ET/XXXV/561
      bail; Saint-Benoît (rue); Marie, Denis; tapissier
  - Minutes. 1728, juin - 1728, septembre, juin 1728 - septembre 1728; MC/ET/XXXV/562
    - LETELLIER (Georges) Maître potier d'étain; Rue des Prêcheurs § Mariage de .., 13 juin 1728; MC/ET/XXXV/562
      contrat de mariage; Letellier, Georges
    - LAVAL (Claude) Maître Serrurier Rue Tireboudin § Inventaire après décès de la femme de .., 21 juin 1728; MC/ET/XXXV/562
      inventaire; Laval, Claude
    - BAUBÉ (Pierre) Marchand Tapissier grde rue faubourg Saint-Antoine § Inventaire après décès d'une tiers, 21 juin 1728; MC/ET/XXXV/562
      inventaire; Baubé, Pierre
    - PAIN (Charles) Maître Serrurier Rue Saint-Joseph § Mariage de .., 11 juillet 1728; MC/ET/XXXV/562
      contrat de mariage; Pain, Charles
    - PAIN (François) Maître Serrurier Ligny en Barrois § Mariage du fils de .., 11 juillet 1728; MC/ET/XXXV/562
      contrat de mariage; Pain, François
    - TROTON (Jean Baptiste) Sculpteur en Maître Rue Saint-Julien le Jaune. § Inventaire après décès de la soeur de .., 28 juillet 1728; MC/ET/XXXV/562
      inventaire; Troton, Jean Baptiste
    - LENOIR (Alexandre) orfèvre joaillier Rue de la Fromagerie § Titre nouvel .., 3 août 1728; MC/ET/XXXV/562
      titre nouvel; Le Noir, Alexandre
    - Gaucher (Simon), maître orfèvre, rue de la Fromagerie § Titre nouvel .., 3 août 1728; MC/ET/XXXV/562
      titre nouvel; Gaucher, Simon
    - Lenoir (Alexandre), maître orfèvre joaillier, rue de la Fromagerie § Partage, 17 août 1728; MC/ET/XXXV/562
    - Roussy (Claude de), maître orfèvre joaillier § Partage après le décès de .., 17 août 1728; MC/ET/XXXV/562
      partage; Roussy, Claude de
    - Gaucher (Simon), marchand orfèvre joaillier, rue de la Fromagerie § Partage .., 17 août 1728; MC/ET/XXXV/562
      partage; Gaucher, Simon
    - Jacob (Guillaume), maître orfèvre, rue de Gesvres § Notoriété, 2 septembre 1728; MC/ET/XXXV/562
      notoriété; Jacob, Guillaume
    - MICHEL (Jacques) Maître horloger Paroisse Saint-Sulpice. § Inventaire après décès, 9 septembre 1728; MC/ET/XXXV/562
      inventaire; Michel, Jacques
    - Rétrocession concernant Gilles Halna, dit de la Chapelle, sculpteur ordinaire du roi, Hôtel de Longueville., 13 septembre 1728; MC/ET/XXXV/562
      Précisions sur les lieux: Paris--Poulies (rue des, hôtel de Longueville); Paris--Saint-Thomas-du-Louvre (rue, hôtel de Longueville)
      cession; Poulies (rue des); Saint-Thomas-du-Louvre (rue); Halna dit de La Chapelle, Gilles; sculpteur
  - Minutes. 1728, octobre - 1728, décembre, octobre 1728 - décembre 1728; MC/ET/XXXV/563
    - Lenoir (Jacques), orfèvre joaillier, rue Mauconseil § Bail .., 2 octobre 1728; MC/ET/XXXV/563
      bail; Lenoir, Jacques
    - Lenoir (Jacques), marchand orfèvre joaillier, rue Mauconseil § Obligation .., 8 octobre 1728; MC/ET/XXXV/563
      obligation; Lenoir, Jacques
    - Transport concernant Pierre Nativelle, architecte des bâtiments du roi, rue Pavée., 19 octobre 1728; MC/ET/XXXV/563
      cession; Pavée (rue); Nativelle, Pierre; architecte
    - Lenoir (Louis), maître orfèvre joaillier, rue de la Fromagerie § Notoriété .., 21 octobre 1728; MC/ET/XXXV/563
      notoriété; Lenoir, Louis
    - Roussy (Claude de), maître orfèvre joaillier § Notoriété .., 21 octobre 1728; MC/ET/XXXV/563
      notoriété; Roussy, Claude de
    - Dugay (Pierre), marchand orfèvre, rue de l'Arbre Sec § Notoriété .., 27 octobre 1728; MC/ET/XXXV/563
      notoriété; Duguay, Pierre
    - Vincent (Jean-Baptiste), marchand orfèvre joaillier, rue de l'Arbre Sec § Notoriété .., 27 octobre 1728; MC/ET/XXXV/563
      notoriété; Vincent, Jean-Baptiste
    - AUBÉ (Jean Baptiste) Ebéniste Rue Mondétour § Mariage de la fille de, 25 novembre 1728; MC/ET/XXXV/563
      contrat de mariage; Aubé, Jean Baptiste
  - Minutes. 1729, janvier - 1729, avril, janvier 1729 - avril 1729; MC/ET/XXXV/564
    - Laplaces (Etienne) maître et marchand potier d'étain rue Saint Honoré § Mariage du fils de .., 9 janvier 1729; MC/ET/XXXV/564
      contrat de mariage; Laplaces, Etienne
    - Courteille (Nicolas) maître tapissier rue Saint Sauveur § transport de rente, 20 janvier 1729; MC/ET/XXXV/564
      transport de droits; Courteille, Nicolas
    - Inventaire après décès d'Anne-Marguerite Cellot, femme de Nicolas Besnier, conseiller du roi et de la ville, orfèvre ordinaire du roi., 24 janvier 1729; MC/ET/XXXV/564
      Tableaux et estampes avec: tableau sur cuivre, crucifix de M. Le Brun. Liste de l'argenterie à fournir au roi.
      inventaire après décès; Besnier, Nicolas; Cellot, Anne Marguerite; orfèvre
    - Inventaire après décès d'Anne Marguerite Cellot, femme de Nicolas Besnier, conseiller du roi (orfèvre ordinaire du roi), où Jean-Baptiste Oudry, peintre ordinaire du roi, rue des Orties, et Nicolas Bailly, peintre, garde des tableaux du roi aux galeries du Louvre, estiment les tableaux., 24 janvier 1729; MC/ET/XXXV/564
      inventaire après décès; Orties (rue des); Bailly, Nicolas; Besnier, Nicolas; Cellot, Anne Marguerite; Oudry, Jean-Baptiste (1686-1755); orfèvre; peintre
    - Villerey (Denis Louis) marchand joaillier rue du Roule § quittance déposée, 8 février 1729; MC/ET/XXXV/564
      quittance; Villerey, Denis Louis
    - Meyboöm (Jacques), marchand orfèvre, rue de la Savaterie § Quittance déposée (vente de vaisselle d'argent - pièce annexe), 8 février 1729; MC/ET/XXXV/564
      acte de vente; quittance; Meyboöm, Jacques
    - Dobremel (Pierre) marchand tapissier rue de la Verrerie § Quittance déposée, 8 février 1729; MC/ET/XXXV/564
      quittance; Dobremel, Pierre
    - Besnier (Nicolas), marchand orfèvre ordinaire du roi et de la reine, place du Carrousel § Obligation et quittance de retrait, même date, 22 février 1729; MC/ET/XXXV/564
      obligation; quittance; Besnier, Nicolas
    - Moreau (Pierre) marchand tapissier à Marseille de présent § procuration, 26 février 1729; MC/ET/XXXV/564
      procuration; Moreau, Pierre
    - Lenoir (Alexandre), marchand orfèvre joaillier, rue Neuve des Petits-Champs § Ventes, 31 mars 1729; MC/ET/XXXV/564
  - Minutes. 1729, mai - 1729, août, mai 1729 - août 1729; MC/ET/XXXV/565
    - Inventaire après décès de Denis Martin, marchand à Nîmes, dans une maison appartenant à dame Camus., 12 mai 1729; MC/ET/XXXV/565
      Tapisserie représentant les 4 saisons.
      inventaire après décès; Nîmes (Gard); Camus (Mme); Martin, Denis; commerçant
    - Marin (Pierre) maître serrurier rue Mondétour § apprentissage du fils de .. (cartier), 22 mai 1729; MC/ET/XXXV/565
      contrat d'apprentissage; Marin, Pierre
    - Cauvin (Guillaume) maître menuisier rue Saintonge au Marais § Consentement, 27 mai 1729; MC/ET/XXXV/565
      Cauvin, Guillaume
    - Drouilly (Pierre Leon) tailleur de pierre rue du Four § Mariage de .., 3 juin 1729; MC/ET/XXXV/565
      contrat de mariage; Drouilly, Pierre Leon
    - Lecesne (Henri) maître doreur rue Saint Martin § Obligation, 8 juin 1729; MC/ET/XXXV/565
      obligation; Lecesne, Henri
    - Berrier (Mathieu), marchand orfèvre joaillier, rue de la Fromagerie § Bail, 11 juin 1729; MC/ET/XXXV/565
      bail; Berrier, Mathieu
    - Marin (Pierre) maître serrurier rue Mondétour § Inventaire après décès de la femme de .., 12 juillet 1729; MC/ET/XXXV/565
      inventaire; Marin, Pierre
    - Loyseau (Noel) maître potier d'étain § Testament de la veuve de .., 23 juillet 1729; MC/ET/XXXV/565
      testament; Loyseau, Noel
    - Contrat de mise en apprentissage pour 4 ans, entre Marie-Nicole Chéron, veuve de Nicolas Héban, maître tondeur de draps, et Claude Delescolle, maître sculpteur, au profit de Nicolas-André Héban, âgé de 17 ans, fils de Nicolas, logé, nourri et blanchi par son maître, sans deniers déboursés, sauf 200 livres en cas de rupture., 24 juillet 1729; MC/ET/XXXV/565
      contrat d'apprentissage; Chéron, Marie Nicole; Delescolle, Claude; Héban, Nicolas; Héban, Nicolas André; sculpteur; tisserand
    - Delescolle (Claude) maître sculpteur fg. Saint Antoine § alloué, 24 juillet 1729; MC/ET/XXXV/565
      Delescolle, Claude
    - Ladoyreau (Pierre), orfèvre ordinaire du roi et du duc d'Orléans, rue de la Perle § Transport de rente par la veuve de .., 29 juillet 1729; MC/ET/XXXV/565
      transport de droits; Ladoyreau, Pierre
    - Furteau (Jean Joachim), marchand orfèvre joaillier, rue Mauconseil § Mariage de .., 10 août 1729; MC/ET/XXXV/565
      contrat de mariage; Furteau, Jean Joachim
    - Inventaire après décès de Pierre Nativelle, architecte entrepreneur de bâtiments, rue Pavée., 22 août 1729; MC/ET/XXXV/565
      inventaire après décès; Pavée (rue); Nativelle, Pierre; architecte; chef d'entreprise
    - NATIVELLE (Pierre) architecte, entrepreneur de bâtiment demeurant rue Pavée, paroisse Saint-Sauveur § Inventaire après décès de .. à la requête de Louise MICHAULT, sa veuve., 22 août 1729; MC/ET/XXXV/565
      inventaire; Nativelle, Pierre
    - NATIVELLE (Pierre) architecte, entrepreneur de bâtiment demeurant rue Pavée, paroisse Saint-Sauveur § Inventaire après décès de .., à la requête de Louise MICHAULT, sa veuve., 22 août 1729; MC/ET/XXXV/565
    - Levé (Pierre Antoine) architecte rue du Four estime les modèles d'architecture et dessins § Inventaire de P. Nativelle, 22 août 1729; MC/ET/XXXV/565
      inventaire; Levé, Pierre Antoine
    - Baudouin (Michel) graveur sur or et argent rue de Buci § bail à .., 28 août 1729; MC/ET/XXXV/565
      bail; Baudouin, Michel
    - Lenoir (Alexandre) marchand Orfèvre joaillier § rue de la Fromagerie § Inventaire après décès de la femme de .., 31 mai 1739; MC/ET/XXXV/565
      inventaire; Lenoir, Alexandre
  - Minutes. 1729, septembre - 1729, décembre, septembre 1729 - décembre 1729; MC/ET/XXXV/566
    - Leroy (Antoine) maître maçon rue Saint Claude § transaction, 5 septembre 1729; MC/ET/XXXV/566
      accord; Leroy, Antoine
    - Bonsergent (Jean Toussaint) doreurs rue Guérin Boisseau § Mariage de .., 11 septembre 1729; MC/ET/XXXV/566
      contrat de mariage; Bonsergent, Jean Toussaint
    - Bonsergent (Toussaint) maître doreur rue des Gravilliers § Mariage du fils de .., 11 septembre 1729; MC/ET/XXXV/566
      contrat de mariage; Bonsergent, Toussaint
    - Devis et marché de maçonnerie et charpenterie pour le rétablissement d'un ancien bâtiment, rue Saint-Marc, et reconstruction à neuf d'une partie du bâtiment joignant., 27 septembre 1729; MC/ET/XXXV/566
      devis; marché; Saint-Marc (rue)
    - Daniel (Jean) maître maçon et entrepreneur de bâtiments rue Neuve Saint Denis § Devis et marché, 27 septembre 1729; MC/ET/XXXV/566
      devis; marché; Daniel, Jean
    - Langlois (Pierre), marchand orfèvre, rue Traisnée § Mainlevée, 12 octobre 1729; MC/ET/XXXV/566
      mainlevée; Langlois, Pierre
    - Pinet (Pierre) maître et marchand tapissier Sous les Piliers de la Tonnellerie § quittance, 5 novembre 1729; MC/ET/XXXV/566
      quittance; Pinet, Pierre
    - Nombreuses quittances durant le mois de décembre de François-Charles BAZOUIN de FONTENAY, comédien ordinaire du roi, place de Cambrai., décembre 1729; MC/ET/XXXV/566
      quittance; Cambrai (place de); Bazouin de Fontenay, François Charles; acteur
    - Lenoir (Louis), marchand orfèvre joaillier, rue de la Fromagerie § Consentement, 24 décembre 1729; MC/ET/XXXV/566
      ratification; Lenoir, Louis
    - Girault (Louis) maître menuisier rue des Cordiers § quittance, 30 décembre 1729; MC/ET/XXXV/566
      quittance; Girault, Louis
  - Minutes. 1730, janvier - 1730, avril, janvier 1730 - avril 1730; MC/ET/XXXV/567
    - LEMOYNE (Robert) Maçon Rue Montmartre § Décharge .., 4 janvier 1730; MC/ET/XXXV/567
      Lemoyne, Robert
    - Gaillard (Jean), orfèvre joaillier, marché Neuf § Transport .., 7 janvier 1730; MC/ET/XXXV/567
      cession; Gaillard, Jean
    - Gaillard (Claude Nicolas), orfèvre, sur le quai Neuf § Transport .., 7 janvier 1730; MC/ET/XXXV/567
      cession; Gaillard, Claude Nicolas
    - MONSELET (Joseph Guillaume) Maître tapissier Rue de la Verrerie § Bail .., 9 janvier 1730; MC/ET/XXXV/567
      bail; Monselet, Joseph Guillaume
    - DESTRUMEL (Jean) Maçon Rue Montorgueil § Mariage .., 28 janvier 1730; MC/ET/XXXV/567
      contrat de mariage; Destrumel, Jean
    - Benoist (Nicolas), orfèvre § Obligation., 1er février 1730; MC/ET/XXXV/567
      obligation; Benoist, Nicolas
    - AMYOT (Jacques) Evantailliste Rue de Bourg Labbé § Transport .., 6 février 1730; MC/ET/XXXV/567
      Amyot, Jacques
    - Consentement concernant Louise Michaux, veuve de Pierre Nativelle, architecte des bâtiments du roi, rue Pavée., 10 février 1730; MC/ET/XXXV/567
      ratification; Pavée (rue); Michaux, Louise; Nativelle, Pierre; architecte
    - Quittance de remboursement au roi, par Dominique Heguerty, écuyer et Françoise Claude Corre, son épouse, demeurant rue Poissonnière paroisse Saint-Eustache, la dite dame veuve de Jean Alexis Danlezy, chevalier (contrat de mariage du 6 octobre 1723, Biscourt Janin et e Brain notaires à Brest)., 23 février 1730 - 28 février 1730; MC/ET/XXXV/567
      Actes signalés par Thierry Boudignon, 2003-2012 (base de données migrée: voir contexte dans le Plan d’orientation général - Notaires de Paris, guides thématiques du Minutier).
      quittance; Brest (Finistère); Poissonnière (rue); Heguerty, Dominique; Corre, Françoise Claude; Danlezy, Jean Alexis
    - Quittance de remboursement au roi, par Dominique Heguerty, écuyer et Françoise Claude Corre, son épouse, demeurant rue Poissonnière paroisse Saint-Eustache, la dite dame veuve de Jean Alexis Danlezy., 16 mars 1730; MC/ET/XXXV/567
      quittance; Poissonnière (rue); Heguerty, Dominique; Corre, Françoise Claude; Danlezy, Jean Alexis